【裁判字號】    90,台上,6895
【裁判日期】    901108
【裁判案由】    常業詐欺
【裁判全文】
最高法院刑事判決                                九十年度台上字第六八九五號
    上  訴  人  乙○○
                甲○○
右上訴人等因常業詐欺案件，不服台灣高等法院台中分院中華民國九十年八月二十八
日第二審更審判決（九十年度重上更(一)字第四二號，起訴案號：台灣台中地方法院檢
察署八十五年度偵字第二一三六三號），提起上訴，本院判決如左：
    主  文
上訴駁回。
    理  由
按刑事訴訟法第三百七十七條規定，上訴於第三審法院，非以判決違背法令為理由，
不得為之。是提起第三審上訴，應以原判決違背法令為理由，係屬法定要件。如果上
訴理由狀並未依據卷內訴訟資料，具體指摘原判決不適用何種法則或如何適用不當，
或所指摘原判決違法情事，顯與法律規定得為第三審上訴理由之違法情形，不相適合
時，均應認其上訴為違背法律上之程式，予以駁回。本件原判決綜合調查證據之結果
，認上訴人乙○○、甲○○共同並牽連犯有刑法第三百四十條以犯意圖為自己不法之
所有，以詐術使人將本人之物交付罪為常業，及同法第一百五十三條第一款煽惑他人
犯罪（此部分為連續犯）之事實，因而撤銷第一審關於乙○○、甲○○科刑之判決，
改判仍依牽連犯關係，從一重之前罪處斷，乙○○部分量處有期徒刑貳年，甲○○累
犯，處有期徒刑壹年貳月；扣案如原判決附表所示之物沒收，已詳認定犯罪事實之
依據及憑以認定之理由，並對上訴人等否認犯罪之辯詞，如何不足採信，均已依據卷
內資料予以指駁及說明，從形式上觀察，原判決並無違背法令情形。乙○○上訴意旨
謂：伊自民國八十四年十二月起至八十五年十一月九日止，受僱於簡永昌，獲利不逾
新台幣（下同）七十萬元。原判決將簡永昌帳戶，自八十三年進出金額約二千餘萬元
，均歸入伊之責任，顯有欠當。甲○○上訴意旨則謂：伊被誘騙犯罪，遭人利用煽惑
他人簽賭六合彩，均非出於己意各等語，係就原判決已詳為論斷與說明之事項，再為
事實上之爭執，殊非適法之第三審上訴理由。又刑事訴訟法第三百七十條規定：由被
告上訴或為被告之利益而上訴者，第二審法院不得諭知較重於原審判決之刑。但因原
審判決適用法條不當而撤銷之者，不在此限。原判決理由三已說明甲○○所犯從一重
處斷之常業詐欺罪，法定本刑為一年以上七年以下有期徒刑，得併科五萬元以下罰金
。第一審判決依累犯規定加重其刑，又無得減輕其刑之情形，竟判處甲○○有期徒刑
十月，顯逾法定刑範圍，其適用法條即有不當，原判決撤銷第一審甲○○部分之判決
，改判諭知較重之刑，依上說明，即與不利益禁止變更原則無何違背。再甲○○所犯
常業詐欺罪，其法定本刑已如前述，原判決依累犯之規定加重其刑後，量處有期徒刑
一年二月，已屬從輕。此外，上訴人徒憑己意，對原審職權之適法行使及原判決理由
已詳為論斷之事項，任意爭辯，顯與法定上訴第三審之形式要件不符，其上訴違背法
律上之程式，應予駁回。本件係從程序上駁回上訴，乙○○請求依刑法第五十九條酌
減其刑，無從審酌，附為明。
據上論結，應依刑事訴訟法第三百九十五條前段，判決如主文。
中      華      民      國     九十     年     十一     月      八      日
                              最高法院刑事第六庭
                                  審判長法官  謝  家  鶴
                                        法官  洪  文  章
                                        法官  花  滿  堂
                                        法官  陳  世  淙
                                        法官  洪  佳  濱
      右正本證明與原本無異
                                              書  記  官
中      華      民      國     九十     年     十一     月     三十     日


司法院資訊處製作；財團法人民間司法改革基金會備份。
